【裁判字號】    89,交易,283
【裁判日期】    890830
【裁判案由】    過失致死等
【裁判全文】
臺灣板橋地方法院刑事判決                        八十九年度交易字第二八三號
    公  訴  人  臺灣板橋地方法院檢察署檢察官
    被      告  丙○○
    選任辯護人  丁福慶
右列被告因過失致死案件，經檢察官提起公訴（八十九年度偵字第九五二八號），本
院判決如左：
    主  文
丙○○因過失致人於死，處有期徒刑拾月。
    事  實
一、丙○○於民國八十八年十二月十四日十六時四十五分許，騎乘車號：ＡＢＦ─二
    五七號重型機車，在臺北縣中和市○○路，由中和往板橋方向行駛，行經板南路
    五二巷口前約五十公尺處，本應注意車前狀況、車輛應遵行車道駕駛，不得超
    速，以防止危害之發生，按其情節又非不能注意，竟疏未注意，而以時速四十至
    五十公里於對向車道有來車時，逕自駛入對向車道，致撞及在對向車道往橋和路
    方向由丁○○騎乘後載乙○○之車號：ＯＸＰ─九三八號重型機車；暨對向車道
    由吳秉諤騎乘車號：ＵＥＯ─六四二號輕型機車後，再擦撞及由林榮全駕駛車號
    ：ＢＡ─八八號自用大客車（東山高中校車）左側車身，以致吳秉諤胸腔內出
    血，經送醫後延至同日十七時三十分許，不治死亡；並致丁○○左大腳指撕裂傷
    及左肩、左肘、左手挫傷及左小腿多處擦傷及乙○○左膝撕裂傷、右大足趾骨折
    等之傷害。
二、案經甲○○、黃菊枝、丁○○、乙○○告訴暨臺北縣警察局中和分局報請臺灣板
    橋地方法院檢察署檢察官相驗後自動檢舉偵查起訴。
    理  由
一、訊據被告丙○○固坦承右揭車禍事實不諱，然仍陳稱其無逆向行車，是死者撞伊
    等云云；惟查：右揭事實業據被告於警、偵訊供述綦詳，核與告訴人甲○○、丁○○及乙○○指訴情節相符，且經證人即目擊證人林士鈞、林榮全於警訊中指證
    相符，並有道路交通事故調查報告表二紙，現場相片八幀附卷足佐。又被害人吳
    秉諤確因本件車禍受傷不治死亡，亦經臺灣板橋地方法院檢察署檢察官督同法醫
    師相驗明確，製有相驗屍體證明書、驗斷書及勘驗筆錄（見相驗卷宗第十八、二
    十五及十七頁）在卷足憑；暨被害人丁○○與乙○○受有如事實攔所述之傷害，
    亦因本件車禍所造成，有三軍總醫院附設民眾診療服務處診斷證明書附卷可稽（
    見偵查卷第六、七頁）。經查：
    (一)、按行車速度應依標誌之規定，無標誌者，在市區道路，時速不得超過四十公
        里；且車輛行駛時，駕駛人應注意車前狀況，並隨時採取必要之安全措施，
        道路交通安全規則第九十三條第一項第一款及九十四條第三項分別定有明文
        。
    (二)、被告丙○○在偵查中供述以伊於行經右揭路段時，見前方有大客車，為超越
        前車駛入對向車道（見相驗卷宗第三十七頁），則被告騎乘機車於雙向單線
        之狹窄車道行進時，自應特別注意車前狀況，並隨時採取必要之安全措施，
        以共同維護相關交通參予者之路權歸屬；而該路段又屬市區道路，其最高時
        速不得逾四十公里（見相驗卷宗第三十三頁）；且依肇事現場照片視之（見
        相驗卷宗第十、十一頁），被害人丁○○之機車車頭全毀，被害人吳秉諤之
        機車車身破裂、車頭全毀，另被告丙○○駕駛之機車前車輪之鋼圈嚴重凹陷
        ，則可知當時事故發生時撞擊力之大，自為被告丙○○超速之行駛肇致者；
        又依當時情況，並無不能注意之情事，竟疏未注意，超速並超車行駛該路段
        （見相驗卷宗第二十二頁），因致肇事，被告行為自有過失，甚明，況本件
        經公訴人送由臺灣省臺北縣區車輛行車事故鑑定委員會鑑定結果，亦認被告
        超速在對向有來車交會時超車駛入來車道，有該委員會八十九年三月十七日
        北八九北行字第○三五七號函檢附之該委員會北鑑字第八九一八三號鑑定意
        見書可佐（見前相驗卷宗第三十三頁），益徵被告確有過失。
    (三)、又其過失行為與被害人吳秉諤之死亡及丁○○、乙○○之受傷間復有相當因
        果關係，所辯前述所辯，要係飾卸，諉無可採。從而，本件事證明確，被告
        犯行，洵堪認定。
二、查被告丙○○以一個騎乘車輛之過失行為，因致一人死亡，二人受傷之行為，核
    其所為，係犯刑法第二百七十六條第一項之過失致死罪及同法第二百八十四條第
    一項前段之過失傷害罪（即致丁○○、乙○○二人之傷害結果）；所犯前述三罪
    ，為一行為所犯，係想像競合犯（含同種『二傷害行為』、異種『傷害、死亡』
    等之想像競合關係），應從一重之過失致人於死罪論處。爰審酌被告之品行、過
    失之程度、所生之危害暨尚未與被害人及其家屬等達成民事和解，並犯罪後之態
    度等一切情狀，量處如主文所示之刑。
三、被告於八十九年八月十一日選任丁福慶律師為其第一審辯護人，嗣於同年月十八
    日再向本院遞狀解除委任，附此敘明。
據上論斷，應依刑事訴訟法第二百九十九條第一項前段，刑法第二百七十六條第一項
、第二百八十四條第一項前段、第五十五條前段，罰金罰鍰提高標準條例第一條前段
，判決如主文。
本案經檢察官陳盈錦到庭執行職務。
中      華      民      國      八十九      年     八     月    三十    日
                                      臺灣板橋地方法院交通法庭
                                        法  官  黎  錦  福
右正本證明與原本無異
如不服本判決應於送達後十日內向本院提出上訴狀
                                        書記官  戴  尚  榮
中      華      民      國      八十九      年     九     月     四     日
附錄本案論罪科刑法條全文：
刑法第二百七十六條
因過失致人於死者，處二年以下有期徒刑、拘役或二千元以下罰金。
從事業務之人，因業務上之過失犯前項之罪者，處五年以下有期徒刑或拘役，得併科
三千元以下罰金。
刑法第二百八十四條
因過失傷害人者，處六月以下有期徒刑、拘役或五百元以下罰金。致重傷者，處一年
以下有期徒刑、拘役或五百元下罰金。
從事業務之人，因業務上之過失傷害人者，處一年以下有期徒刑、拘役或一千元以下
罰金。致重傷者，處三年以下有期徒刑、拘役或二千元以下罰金。


司法院資訊處製作；財團法人民間司法改革基金會備份。
